Inventaris van het archief van de Kamer van Koophandel en Fabrieken voor Dordrecht en omstreken: Handelsregister, 1922- na 1960
Nationaal Archief, Den Haag
- 24020 - 24046, 1037
  De volgende nummers ontbreken: 24022, 24023, 24028, 24032, 24034, 24036, 24038, 24040, 24041.
- 24047 - 24074, 1038
  De volgende nummers ontbreken: 24052, 24055, 24056, 24058, 24067, 24069.
- 24075 - 24097, 1039
  De volgende nummers ontbreken: 24076, 24078, 24086.
- 24098 - 24122, 1040
  De volgende nummers ontbreken: 24099, 24106, 24114, 24115.
- 24123 - 24147, 1041
  De volgende nummers ontbreken: 24123, 24124, 24137, 24138, 24144.
- 24148 - 24172, 1042
  De volgende nummers ontbreken: 24148, 24150, 24162.
- 24173 - 24204, 1043
  De volgende nummers ontbreken: 24174, 24175, 24180, 24184, 24190, 24195, 24196, 24197, 24199, 24203.
- 24205 - 24231, 1044
  De volgende nummers ontbreken: 24206, 24209, 24217, 24219, 24225.
- 24232 - 24258, 1045
  De volgende nummers ontbreken: 24243, 24244, 24254.
- 24259 - 24291, 1046
  De volgende nummers ontbreken: 24264, 24265, 24266, 24271, 24276, 24278, 24283, 24286, 24288.
- 24292 - 24316, 1047
  De volgende nummers ontbreken: 24300, 24301, 24303, 24307, 24310.
- 24317 - 24351, 1048
  De volgende nummers ontbreken: 24317, 24319, 24321, 24322, 24327, 24332, 24337, 24341, 24343, 24347, 24350.
- 24352 - 24384, 1049
  De volgende nummers ontbreken: 24352, 24357, 24358, 24360, 24361, 24366, 24370, 24371, 24373, 24379, 24382.
- 24385 - 24415, 1050
  De volgende nummers ontbreken: 24387, 24391, 24395, 24405, 24408, 24409, 24410, 24411, 24413, 24414.
- 24416 - 24445, 1051
  De volgende nummers ontbreken: 24421, 24422, 24423, 24430, 24432, 24436, 24443.
- 24446 - 24472, 1052
  De volgende nummers ontbreken: 24447, 24449, 24455, 24467.
- 24473 - 24502, 1053
  De volgende nummers ontbreken: 24478, 24479, 24480, 24483, 24486, 24489, 24492, 24495, 24500.
- 24503 - 24527, 1054
  De volgende nummers ontbreken: 24503, 24507, 24512, 24513, 24522.
- 24528 - 24553, 1055
  De volgende nummers ontbreken: 24528, 24529, 24536, 24547.
- 24554 - 24577, 1056
  De volgende nummers ontbreken: 24555, 24562, 24571.
- 24578 - 24608, 1057
  De volgende nummers ontbreken: 24578, 24583, 24584, 24597, 24600, 24601, 24602, 24604, 24606.
- 24609 - 24638, 1058
  De volgende nummers ontbreken: 24610, 24611, 24621, 24622, 24625, 24626, 24628, 24632.
- 24639 - 24659, 1059
  De volgende nummers ontbreken: 24642, 24646, 24655, 24658.
- 24660 - 24687, 1060
  De volgende nummers ontbreken: 24666, 24675, 24677, 24682, 24683.
- 24688 - 24719, 1061
  De volgende nummers ontbreken: 24689, 24690, 24692, 24693, 24697, 24699, 24704, 24710, 24711, 24717.
- 24720 - 24747, 1062
  De volgende nummers ontbreken: 24720, 24722, 24733, 24734, 24736, 24737, 24738, 24745.
- 24748 - 24771, 1063
  De volgende nummers ontbreken: 24748, 24752, 24755, 24760, 24763, 24765, 24766.
- 24772 - 24793, 1064
  De volgende nummers ontbreken: 24772, 24774, 24780, 24781, 24782.
- 24794 - 24806, 1065
  De volgende nummers ontbreken: 24797.
- 24807 - 24840, 1066
  De volgende nummers ontbreken: 24809, 24813, 24814, 24822, 24823, 24825, 24829, 24833, 24836, 24837.
- 24841 - 24866, 1067
  De volgende nummers ontbreken: 24843, 24851, 24853, 24855, 24856, 24862.
- 24867 - 24897, 1068
  De volgende nummers ontbreken: 24867, 24870, 24872, 24880, 24884, 24888, 24896.
- 24898 - 24919, 1069
  De volgende nummers ontbreken: 24904, 24910, 24918.
- 24920 - 24952, 1070
  De volgende nummers ontbreken: 24920, 24925, 24928, 24940, 24943, 24946, 24947, 24951.
- 24953 - 24983, 1071
  De volgende nummers ontbreken: 24955, 24964, 24966, 24969, 24975, 24981, 24982.
- 24984 - 25017, 1072
  De volgende nummers ontbreken: 24984, 24988, 24989, 24992, 24996, 24997, 24999, 25005, 25006, 25012.
- 25018 - 25030 I, 1073
  De volgende nummers ontbreken: 25019, 25021.
- 25030 II - 25045, 1074
  De volgende nummers ontbreken: 25031, 25034, 25038, 25039, 25042.
- 25046 - 25072, 1075
  De volgende nummers ontbreken: 25047, 25049, 25053, 25064, 25068, 25071.
- 25073 - 25097, 1076
  De volgende nummers ontbreken: 25074, 25076, 25081, 25086, 25093, 25094, 25095.
- 25098 - 25117, 1077
  De volgende nummers ontbreken: 25107, 25109, 25116.
- 25118 - 25142, 1078
  De volgende nummers ontbreken: 25118, 25119, 25125, 25131, 25133, 25135, 25137.
- 25143 - 25162, 1079
  De volgende nummers ontbreken: 25148, 25158.
- 25163 - 25193, 1080
  De volgende nummers ontbreken: 25165, 25168, 25170, 25171, 25173, 25175, 25176, 25178, 25179, 25186, 25188.
- 25194 - 25220, 1081
  De volgende nummers ontbreken: 25194, 25198, 25201, 25205, 25211, 25215, 25218.
- 25221 - 25251, 1082
  De volgende nummers ontbreken: 25221, 25224, 25226, 25227, 25228, 25235, 25236, 25238, 25240, 25242, 25243, 25247.
- 25252 - 25280, 1083
  De volgende nummers ontbreken: 25254, 25263, 25266, 25274 t/m 25278.
- 25281 - 25302, 1084
  De volgende nummers ontbreken: 25283, 25287, 25296, 25300, 25301.
- 25303 - 25325, 1085
  De volgende nummers ontbreken: 25305, 25319, 25321.
- 25326 - 25349, 1086
  De volgende nummers ontbreken: 25327, 25329, 25330, 25331, 25334, 25340, 25342, 25344.
- 25350 - 25368, 1087
  De volgende nummers ontbreken: 25359, 25363.
- 25369 - 25389, 1088
  De volgende nummers ontbreken: 25372, 25374, 25376, 25383, 25388.
- 25390 - 25404, 1089
  De volgende nummers ontbreken: 25394, 25398, 25400, 25402.
- 25405 - 25423, 1090
  De volgende nummers ontbreken: 25419.
- 25424 - 25457, 1091
  De volgende nummers ontbreken: 25425, 25427, 25430, 25440, 25446, 25447, 25450 t/m 25456.
- 25458 - 25501, 1092
  De volgende nummers ontbreken: 25458, 25459, 25465, 25466, 25467, 25470, 25471, 25473 t/m 25476, 25478 t/m 25482, 25490, 25492, 25497, 25498, 25499.
- 25502 - 25522, 1093
  De volgende nummers ontbreken: 25507, 25509, 25516.
- 25523 - 25544, 1094
  De volgende nummers ontbreken: 25528, 25529, 25532, 25534, 25540, 25543.
- 25545 - 25570, 1095
  De volgende nummers ontbreken: 25547, 25548, 25550, 25551, 25553, 25554, 25556, 25558, 25559, 25562, 25563, 25568.
- 25571 - 25595, 1096
  De volgende nummers ontbreken: 25572, 25576, 25578, 25579, 25582, 25592, 25593.
- 25596 - 25626, 1097
  De volgende nummers ontbreken: 25598, 25598, 25602, 25606, 25610, 25612, 25616, 25620 t/m 25623.
- 25627 - 25649, 1098
  De volgende nummers ontbreken: 25637, 25638, 25639, 25641, 25646.
- 25650 - 25666, 1099
  De volgende nummers ontbreken: 25656, 25657, 25665.
- 25667 - 25690, 1100
  De volgende nummers ontbreken: 25671, 25673, 25674, 25679, 25684, 25685, 25688.
- 25691 - 25717, 1101
  De volgende nummers ontbreken: 25691, 25692, 25696, 25701, 25702, 25704.
- 25718 - 25740, 1102
  De volgende nummers ontbreken: 25723, 25726, 25738.
- 25741 - 25763, 1103
  De volgende nummers ontbreken: 25742, 25743, 25755.
- 25764 - 25791, 1104
  De volgende nummers ontbreken: 25767, 25771, 25778, 25780, 25781, 25782, 25786.
- 25792 - 25817, 1105
  De volgende nummers ontbreken: 25792, 25801, 25804, 25806, 25807.
- 25818 - 25857, 1106
  De volgende nummers ontbreken: 25818, 25822, 25823, 25825, 25826, 25828, 25829, 25830, 25833, 25834, 25837, 25839, 25842, 25843, 25845, 25847, 25851, 25854.
- 25858 - 25885, 1107
  De volgende nummers ontbreken: 25860, 25861, 25874, 25882, 25884.
- 25886 - 25910, 1108
  De volgende nummers ontbreken: 25887, 25894, 25899, 25901, 25908.
- 25911 - 25942, 1109
  De volgende nummers ontbreken: 25911, 25913, 25914, 25919, 25921, 25925, 25928, 25931, 25936, 25937, 25940, 25941.
- 25943 - 25975, 1110
  De volgende nummers ontbreken: 25944, 25945, 25946, 25949, 25953, 25957, 25959, 25964, 25966, 25968, 25969.
- 25976 - 26003, 1111
  De volgende nummers ontbreken: 25976, 25978, 25980, 25982, 25988, 26000.
- 26004 - 26030, 1112
  De volgende nummers ontbreken: 26007, 26010, 26011, 26015, 26016, 26027.
- 26031 - 26057, 1113
  De volgende nummers ontbreken: 26031, 26033, 26036, 26037, 26038, 26047, 26054.
- 26058 - 26080, 1114
  De volgende nummers ontbreken: 26061, 26066, 26076, 26078.
- 26081 - 26110, 1115
  De volgende nummers ontbreken: 26089, 26091, 26092, 26093, 26097, 26103, 26105.
- 26111 - 26137, 1116
  De volgende nummers ontbreken: 26114, 26115, 26122, 26123, 26130, 26133.
- 26138 - 26166, 1117
  De volgende nummers ontbreken: 26139, 26140, 26153, 26155, 26158, 26159, 26163, 26165.
- 26167 - 26192, 1118
  De volgende nummers ontbreken: 26170, 26171, 26177, 26178, 26181, 26187, 26188.
- 26193 - 26222, 1119
  De volgende nummers ontbreken: 26196, 26202, 26203, 26207 t/m 26210, 26212, 26214, 26218.
- 26223 - 26250, 1120
  De volgende nummers ontbreken: 26223, 26231, 26237, 26244, 26245.
- 26251 - 26280, 1121
  De volgende nummers ontbreken: 26251, 26252, 26259, 26260, 26262, 26263, 26276, 26279.
- 26281 - 26310, 1122
  De volgende nummers ontbreken: 26281, 26285, 26290, 26294, 26295, 26296, 26302, 26304.
- 26311 - 26344, 1123
  De volgende nummers ontbreken: 26316 t/m 26319, 26323, 26324, 26325, 26327 t/m 26330, 26332, 26343.
- 26345 - 26379, 1124
  De volgende nummers ontbreken: 26346, 26348, 26350, 26354, 26356, 26358, 26364, 26365, 26367, 26369, 26372, 26373.
- 26380 - 26405, 1125
  De volgende nummers ontbreken: 26380, 26382, 26393, 26401, 26402, 26404.
- 26406 - 26432, 1126
  De volgende nummers ontbreken: 26409, 26416, 26417, 26418, 26421, 26424, 26428.
- 26433 - 26462, 1127
  De volgende nummers ontbreken: 26433, 26436, 26437, 26441, 26445, 26453, 26456, 26458, 26461.
- 26464 - 26485, 1128
  De volgende nummers ontbreken: 26466, 26470, 26473, 26475, 26480, 26481.
- 26486 - 26514, 1129
  De volgende nummers ontbreken: 26493, 26499, 26502, 26504, 26506, 26507, 26513.
- 26515 - 26542, 1130
  De volgende nummers ontbreken: 26524, 26525, 26533, 26537, 26539.
- 26543 - 26573, 1131
  De volgende nummers ontbreken: 26549, 26550, 26556, 26557, 26563, 26565, 26566, 26570, 26572.
- 26574 - 26603, 1132
  De volgende nummers ontbreken: 26574, 26575, 26580, 26584, 26586, 26587, 26589, 26595.
- 26604 - 26636, 1133
  De volgende nummers ontbreken: 26604, 26605, 26607, 26610, 26614, 26616, 26620, 26622 t/m 26625, 26630, 26634.
- 26637 - 26668, 1134
  De volgende nummers ontbreken: 26641, 26642, 26644, 26645, 26651, 26654, 26656, 26658, 26664 t/m 26667.
- 26669 - 26695, 1135
  De volgende nummers ontbreken: 26673, 26677, 26678, 26681, 26691, 26692.
- 26696 - 26719, 1136
  De volgende nummers ontbreken: 26710, 26714, 26715.
- 26720 - 26742, 1137
  De volgende nummers ontbreken: 26722, 26727, 26732.
- 26743 - 26777, 1138
  De volgende nummers ontbreken: 26746, 26747, 26749, 26752, 26753, 26757, 26758, 26760, 26762, 26763, 26764, 26769, 26771, 26774, 26775.
- 26778 - 26799, 1139
  De volgende nummers ontbreken: 26779, 26786, 26787.
- 26800 - 26823, 1140
  De volgende nummers ontbreken: 26801, 26804, 26806, 26813, 26818.
- 26824 - 26853, 1141
  De volgende nummers ontbreken: 26824, 26828, 26829, 26831, 26834, 26840, 26842, 26849, 26850, 26852.
- 26854 - 26883, 1142
  De volgende nummers ontbreken: 26855, 26866, 26867, 26870, 26872, 26875, 26880, 26881.
- 26884 - 26912, 1143
  De volgende nummers ontbreken: 26884, 26888, 26892, 26894, 26897, 26898, 26902, 26905, 26909.
- 26913 - 26940, 1144
  De volgende nummers ontbreken: 26915, 26919, 26921, 26924, 26925, 26927, 26929, 26933, 26938.
- 26941 - 26966, 1145
  De volgende nummers ontbreken: 26949, 26951, 26952, 26961, 26964.
- 26967 - 26993, 1146
  De volgende nummers ontbreken: 26971, 26976, 26977, 26978, 26984, 26990.
- 26994 - 27023, 1147
  De volgende nummers ontbreken: 26994, 27007, 27012, 27016, 27017, 27019.
- 27024 - 27052, 1148
  De volgende nummers ontbreken: 27030, 27032, 27035, 27036, 27042, 27045, 27049.
- 27053 - 27075, 1149
  De volgende nummers ontbreken: 27053, 27064, 27072.
- 27076 - 27108, 1150
  De volgende nummers ontbreken: 27076, 27078, 27081, 27083, 27084, 27087, 27092, 27093, 27094, 27097, 27098, 27100, 27104, 27107.
- 27109 - 27147, 1151
  De volgende nummers ontbreken: 27110, 27113, 27118, 27119, 27121, 27123, 27124, 27129, 27130, 27132, 27133, 27139, 27140, 27142, 27144, 27145.
- 27148 - 27164, 1152
  De volgende nummers ontbreken: 27158, 27161, 27163.
- 27165 - 27190, 1153
  De volgende nummers ontbreken: 27167, 27170, 27172, 27178, 27182, 27183.
- 27191 - 27216, 1154
  De volgende nummers ontbreken: 27194, 27197, 27206, 27211, 27213, 27214.
- 27217 - 27245, 1155
  De volgende nummers ontbreken: 27217, 27220, 27226, 27230, 27232, 27234, 27242, 27244.
- 27246 - 27268, 1156
  De volgende nummers ontbreken: 27249, 27251, 27255.
- 27269 - 27297, 1157
  De volgende nummers ontbreken: 27269, 27273, 27274, 27276, 27278, 27284, 27289, 27294, 27296.
- 27298 - 27327, 1158
  De volgende nummers ontbreken: 27303, 27306, 27308, 27309, 27313, 27318, 27320, 27323.
- 27328 - 27352, 1159
  De volgende nummers ontbreken: 27328, 27336, 27341, 27348.
- 27353 - 27382, 1160
  De volgende nummers ontbreken: 27356, 27357, 27359, 27364, 27370, 27371, 27374, 27377, 27379, 27381.
- 27383 - 27405, 1161
  De volgende nummers ontbreken: 27386, 27387, 27390, 27397, 27402.
- 27406 - 27441, 1162
  De volgende nummers ontbreken: 27407, 27408, 27410, 27413, 27414, 27417, 27418, 27420, 27426, 27431 t/m 27434, 27438.
- 27442 - 27468, 1163
  De volgende nummers ontbreken: 27442, 27443, 27451, 27459, 27461, 27467.
- 27469 - 27497, 1164
  De volgende nummers ontbreken: 27469, 27470, 27476, 27478, 27479, 27481, 27491, 27493, 27494, 27495.
- 27498 - 27530, 1165
  De volgende nummers ontbreken: 27498, 27504, 27507, 27512, 27513, 27516, 27520, 27521, 27522, 27524.
- 27531 - 27562, 1166
  De volgende nummers ontbreken: 27532, 27533, 27536, 27538, 27540, 27541, 27545, 27549, 27558.
- 27563 - 27601, 1167
  De volgende nummers ontbreken: 27564, 27565, 27567, 27568, 27570, 27571, 27575, 27576, 27577, 27580, 27582, 27584, 27597.
- 27602 - 27630, 1168
  De volgende nummers ontbreken: 27602, 27606, 27609, 27611, 27613, 27615, 27618, 27627, 27628.
- 27631 - 27650, 1169
  De volgende nummers ontbreken: 27631, 27636, 27642, 27647.
- 27651 - 27682, 1170
  De volgende nummers ontbreken: 27652, 27653, 27658, 27660, 27665, 27666, 27667, 27670, 27676, 27677, 27681.
- 27683 - 27695 I, 1171
  De volgende nummers ontbreken: 27690, 27692, 27694.
- 27695 II - 27695 V, 1172
- 27695 VI - 27695 VIII, 1173
- 27695 IX - 27717, 1174
  De volgende nummers ontbreken: 27696, 27701, 27709, 27715, 27716.
- 27718 - 27744, 1175
  De volgende nummers ontbreken: 27718, 27719, 27724, 27729, 27737, 27738, 27740.
- 27745 - 27778, 1176
  De volgende nummers ontbreken: 27746, 27747, 27750, 27753, 27755, 27758, 27767, 27768, 27769, 27773 t/m 27776.
- 27779 - 27807, 1177
  De volgende nummers ontbreken: 27780, 27781, 27785, 27790, 27794 t/m 27797, 27804.
- 27808 - 27842, 1178
  De volgende nummers ontbreken: 27808, 27814, 27815, 27825, 27826, 27830 t/m 27833, 27835.
- 27843 - 27866, 1179
  De volgende nummers ontbreken: 27848.
- 27867 - 27903, 1180
  De volgende nummers ontbreken: 27867 t/m 27871, 27873, 27875 t/m 27878, 27881, 27883, 27885, 27892, 27897, 27898, 27901.
- 27904 - 27936, 1181
  De volgende nummers ontbreken: 27904, 27905, 27910, 27914, 27917, 27919, 27922, 27925, 27931, 27932, 27934.
- 27937 - 27962, 1182
  De volgende nummers ontbreken: 27939, 27940, 27949, 27953, 27955, 27959.
- 27963 - 28006, 1183
  De volgende nummers ontbreken: 27964, 27966, 27972, 27976, 27979, 27980, 27983 t/m 27986, 27990, 27991, 27993 t/m 27996, 27998, 27999, 28002, 28004.
- 28007 - 28040, 1184
  De volgende nummers ontbreken: 28009, 28012, 28013, 28015, 28019, 28021, 28026, 28028, 28029, 28032, 28033, 28036, 28039.
- 28041 - 28074, 1185
  De volgende nummers ontbreken: 28041, 28044, 28046, 28047, 28049, 28050, 28055, 28057, 28067, 28070.
- 28075 - 28098, 1186
  De volgende nummers ontbreken: 28088.
- 28099 - 28127, 1187
  De volgende nummers ontbreken: 28103, 28106, 28107, 28113, 28116, 28121.
- 28128 - 28157, 1188
  De volgende nummers ontbreken: 28129, 28132, 28137, 28142, 28150, 28153, 28154.
- 28158 - 28195, 1189
  De volgende nummers ontbreken: 28158, 28160, 28163, 28165, 28168, 28169, 28172, 28174, 28180, 28182, 28183, 28186, 28187, 28189.
- 28196 - 28221, 1190
  De volgende nummers ontbreken: 28204, 28207, 28210, 28212, 28213.
- 28222 - 28249, 1191
  De volgende nummers ontbreken: 28227, 28229, 28231, 28234, 28237, 28243.
- 28250 - 28285, 1192
  De volgende nummers ontbreken: 28250, 28254, 28257, 28262, 28263, 28272, 28273, 28277 t/m 28281.
- 28286 - 28316, 1193
  De volgende nummers ontbreken: 28289, 28293, 28295, 28297, 28299, 28302, 28314.
- 28317 - 28350, 1194
  De volgende nummers ontbreken: 28317, 28322, 28324, 28327, 28329, 28332, 28334, 28340, 28346.
- 28351 - 28388, 1195
  De volgende nummers ontbreken: 28354, 28363, 28364, 28369, 28372 t/m 28375, 28379, 28380, 28382, 28386, 28387.
- 28389 - 28416, 1196
  De volgende nummers ontbreken: 28399, 28402, 28403, 28404, 28408, 28409, 28413.
- 28417 - 28450, 1197
  De volgende nummers ontbreken: 28417, 28418, 28429, 28430, 28433, 28435, 28438, 28441, 28444, 28446, 28447, 28448.
- 28451 - 28483, 1198
  De volgende nummers ontbreken: 28451, 28452, 28456, 28460, 28462, 28463, 28464, 28466, 28468, 28470, 28472, 28475, 28477.
- 28484 - 28514, 1199
  De volgende nummers ontbreken: 28487, 28489, 28491, 28500, 28502, 28504, 28508, 28512.
- 28515 - 28543, 1200
  De volgende nummers ontbreken: 28520, 28525, 28526, 28527, 28536, 28537.
- 28544 - 28570, 1201
  De volgende nummers ontbreken: 28551, 28556, 28560, 28565, 28567.
- 28571 - 28607, 1202
  De volgende nummers ontbreken: 28577, 28581, 28584, 28585, 28587, 28589, 28591, 28593, 28595, 28598, 28601, 28604.
- 28608 - 28646, 1203
  De volgende nummers ontbreken: 28610, 28611, 28613, 28620, 28625 t/m 28628, 28630 t/m 28634, 28639, 28641, 28643.
- 28647 - 28683, 1204
  De volgende nummers ontbreken: 28647, 28648, 28650, 28658, 28659, 28661, 28667, 28669, 28671, 28673, 28675, 28676, 28682.
- 28684 - 28712, 1205
  De volgende nummers ontbreken: 28693 t/m 28696, 28703, 28704, 28711.
- 28713 - 28741, 1206
  De volgende nummers ontbreken: 28715, 28723, 28725, 28727, 28732, 28736.
- 28742 - 28771, 1207
  De volgende nummers ontbreken: 28743, 28754, 28761, 28765, 28770.
- 28772 - 28808, 1208
  De volgende nummers ontbreken: 28772, 28774, 28777, 28780, 28782, 28790, 28791, 28796, 28797, 28799, 28800, 28802.
- 28809 - 28836, 1209
  De volgende nummers ontbreken: 28809, 28817, 28831, 28834.
- 28837 - 28874, 1210
  De volgende nummers ontbreken: 28837, 28839, 28842, 28843, 28847, 28851, 28856, 28858, 28859, 28861, 28863, 28868, 28873.
- 28875 - 28897, 1211
  De volgende nummers ontbreken: 28876, 28878, 28884, 28896.
- 28898 - 28937, 1212
  De volgende nummers ontbreken: 28898, 28903, 28906, 28907, 28909, 28913, 28916, 28918, 28921, 28922, 28924, 28927, 28931, 28932, 28934, 28935, 28936.
- 28938 - 28964, 1213
  De volgende nummers ontbreken: 28944, 28945, 28947, 28949, 28950, 28954, 28958.
- 28965 - 28996, 1214
  De volgende nummers ontbreken: 28965, 28968, 28969, 28978, 28980, 28982, 28985, 28987, 28988, 28990, 28991, 28995.
- 28997 - 29021, 1215
  De volgende nummers ontbreken: 28998, 29000, 29001, 29011, 29015, 29018.
- 29022 - 29051, 1216
  De volgende nummers ontbreken: 29022, 29028, 29030, 29037, 29041, 29043, 29045, 29047, 29050.
- 29052 - 29074, 1217
  De volgende nummers ontbreken: 29053, 29062, 29073.
- 29075 - 29101, 1218
  De volgende nummers ontbreken: 29078, 29079, 29080, 29083, 29085, 29095, 29097.
- 29102 - 29137, 1219
  De volgende nummers ontbreken: 29107, 29109, 29116, 29117, 29120, 29122, 29123, 29125, 29128, 29130, 29131, 29133, 29136.
- 29138 - 29163, 1220
  De volgende nummers ontbreken: 29138, 29141, 29147, 29148, 29149, 29158.
- 29164 - 29192, 1221
  De volgende nummers ontbreken: 29164, 29170, 29173, 29176, 29177, 29183, 29187 t/m 29190.
- 29193 - 29216, 1222
  De volgende nummers ontbreken: 29200, 29209.
- 29217 - 29254, 1223
  De volgende nummers ontbreken: 29218, 29219, 29220, 29222, 29227, 29231, 29232, 29235, 29240, 29241, 29243 t/m 29246, 29250, 29253.
- 29255 - 29283, 1224
  De volgende nummers ontbreken: 29257, 29261 t/m 29266, 29268, 29281.
- 29284 - 29306, 1225
  De volgende nummers ontbreken: 29285, 29286, 29302, 29303, 29305.
- 29307 - 29334, 1226
  De volgende nummers ontbreken: 29310, 29312, 29314, 29318, 29321, 29322, 29326, 29328, 29331.
- 29335 - 29363, 1227
  De volgende nummers ontbreken: 29337, 29338, 29341, 29343, 29345, 29347, 29352, 29355, 29357, 29358, 29359.
- 29364 - 29390, 1228
  De volgende nummers ontbreken: 29364, 29376, 29377, 29378, 29382, 29384, 29389.
- 29391 - 29416, 1229
  De volgende nummers ontbreken: 29396, 29398, 29402, 29405, 29410, 29411.
- 29417 - 29450, 1230
  De volgende nummers ontbreken: 29417, 29421, 29423 t/m 29426, 29431, 29432, 29434, 29436, 29440, 29445, 29447.
- 29451 - 29485, 1231
  De volgende nummers ontbreken: 29453, 29454, 29458, 29459, 29460, 29462, 29464, 29467, 29471, 29473, 29474, 29484.
- 29486 - 29516, 1232
  De volgende nummers ontbreken: 29490, 29491, 29497 t/m 29500, 29502, 29504, 29508, 29510, 29515.
- 29517 - 29548, 1233
  De volgende nummers ontbreken: 29518 t/m 29522, 29529, 29536, 29541, 29544, 29545, 29547.
- 29549 - 29576, 1234
  De volgende nummers ontbreken: 29553, 29554, 29555, 29558, 29560, 29561, 29566, 29567, 29574.
- 29577 - 29605, 1235
  De volgende nummers ontbreken: 29577, 29581, 29586, 29588, 29591, 29597, 29601, 29604.
- 29606 - 29634, 1236
  De volgende nummers ontbreken: 29611, 29612, 29618, 29621, 29623, 29624, 29625, 29628, 29630.
- 29635 - 29669, 1237
  De volgende nummers ontbreken: 29639, 29641, 29645, 29651, 29655, 29660, 29662, 29663, 29665, 29666.
- 29670 - 29698, 1238
  De volgende nummers ontbreken: 29673, 29678, 29683, 29691, 29694.
- 29699 - 29725, 1239
  De volgende nummers ontbreken: 29701, 29704, 29705, 29707, 29709, 29711, 29713, 29717, 29720.
- 29726 - 29760, 1240
  De volgende nummers ontbreken: 29727 t/m 29730, 29732, 29733, 29736, 29737, 29739, 29742, 29744, 29746, 29747, 29751, 29757.
- 29761 - 29789, 1241
  De volgende nummers ontbreken: 29764, 29767, 29770, 29773, 29776, 29779, 29784, 29785, 29787.
- 29790 - 29818, 1242
  De volgende nummers ontbreken: 29797, 29798, 29806, 29807, 29815.
- 29819 - 29853, 1243
  De volgende nummers ontbreken: 29823, 29826, 29827, 29832, 29834, 29835, 29843, 29844, 29845, 29849.
- 29854 - 29882, 1244
  De volgende nummers ontbreken: 29856, 29857, 29863, 29867, 29868, 29870, 29876, 29879, 29880.
- 29883 - 29917, 1245
  De volgende nummers ontbreken: 29884, 29887, 29889, 29890, 29897, 29899, 29900, 29902, 29903, 29909, 29916.
- 29918 - 29944, 1246
  De volgende nummers ontbreken: 29919, 29920, 29921, 29926, 29928.
- 29945 - 29974, 1247
  De volgende nummers ontbreken: 29946, 29949, 29955, 29958, 29959, 29960, 29965, 29966, 29969.
- 29975 - 30008, 1248
  De volgende nummers ontbreken: 29975, 29976, 29977, 29980, 29982, 29984, 29989, 29995, 29997, 29998, 30003, 30005.
- 30009 - 30042, 1249
  De volgende nummers ontbreken: 30010 t/m 30017, 30021, 30023, 30024, 30027, 30028, 30030, 30032, 30041.
- 30043 - 30070, 1250
  De volgende nummers ontbreken: 30044, 30045, 30046, 30051, 30053, 30054, 30058, 30067.
- 30071 - 30105, 1251
  De volgende nummers ontbreken: 30073, 30075, 30077, 30080, 30081, 30084, 30091, 30092, 30095, 30096, 30099, 30103, 30104.
- 30106 - 30144, 1252
  De volgende nummers ontbreken: 30106, 30110, 30112, 30115, 30117, 30121, 30123, 30124, 30127, 30128, 30132, 30134, 30135, 30136, 30139, 30140, 30143.
- 30145 - 30176, 1253
  De volgende nummers ontbreken: 30145, 30147, 30150, 30155, 30157, 30159, 30162, 30163, 30164, 30166, 30167, 30172.
- 30177 - 30210, 1254
  De volgende nummers ontbreken: 30178, 30182, 30186, 30187, 30188, 30190, 30191, 30193, 30195, 30199, 30202, 30205, 30207, 30208.
- 30211 - 30235, 1255
  De volgende nummers ontbreken: 30211, 30213, 30215, 30220, 30224.
- 30236 - 30261, 1256
  De volgende nummers ontbreken: 30237, 30239, 30242, 30251, 30254, 30260.
- 30262 - 30291, 1257